【裁判字號】    97,訴,66
【裁判日期】    970530
【裁判案由】    給付管理費
【裁判全文】
臺灣新竹地方法院民事判決                97年度訴字第66號
原      告  麗緻天尊管理委員會
法定代理人  丁○○
被      告  壬○○
            丙○○
            辛○○
                        樓
            戊○○
            寅○○
            乙○○
            卯○○
            癸○○
            丑○○
            子○○
            己○○
            甲○○
            庚○○
            辰○○
上列當事人間請求給付管理費事件，本院於民國九十七年五月二
十八日辯論終結，判決如下：
    主  文
被告壬○○應給付原告新台幣伍萬陸仟壹佰陸拾柒元。
被告丙○○應給付原告新台幣陸萬元。
被告辛○○應給付原告新台幣陸萬元。
被告寅○○應給付原告新台幣萬伍仟元。
被告戊○○應給付原告新台幣捌萬伍仟元。
被告乙○○應給付原告新台幣陸萬元。
被告卯○○應給付原告新台幣陸萬元。
被告癸○○應給付原告新台幣陸萬元。
被告丑○○應給付原告新台幣陸萬元。
被告子○○應給付原告新台幣貳萬貳仟伍佰元。
被告己○○應給付原告新台幣肆萬伍仟元。
被告甲○○應給付原告新台幣肆萬伍仟元。
被告庚○○應給付原告新台幣肆萬伍仟元。
被告辰○○應給付原告新台幣肆萬伍仟元。
訴訟費用由被告壬○○、丙○○、辛○○、乙○○、卯○○、癸○○、丑○○各負擔百分之八，被告己○○、甲○○、庚○○、
辰○○各負擔百分之六，被告寅○○負擔百分之五，被告戊○○
負擔百分之十二，被告子○○負擔百分之三。
    事  實
甲、原告方面：
一、聲明：如主文所示。
二、陳述：
（一）被告均為原告所屬麗緻天尊社區區分建物所有權人如下：
     (一)被告壬○○為門牌號碼新竹市○○路386巷100弄128號區
       分建物所有權人，於民國九十六年一月二十五日取得所
       有權。
     (二)被告丙○○、辛○○為門牌號碼新竹市○○路386巷100
       弄30號區分建物所有權人，應有部分各二分之一。
     (三)被告寅○○為門牌號碼新竹市○○路386巷100弄46號區
       分建物所有權人，迄至九十五年八月一日將所有權信託
       移轉登記予被告戊○○。
     (四)被告乙○○、卯○○為門牌號碼新竹市○○路386巷100
       弄42號區分建物所有權人，應有部分各二分之一。
     (五)被告癸○○、丑○○為門牌號碼新竹市○○路386巷100
       弄38號區分建物所有權人，應有部分各二分之一。
     (六)被告子○○為門牌號碼新竹市○○路386巷100弄36號區
       分建物所有權人，所有權存續期間為自九十六年六月二
       十二日起至九十六年十一月六日止。
     (七)被告己○○、甲○○為門牌號碼新竹市○○路386巷100
       弄56號區分建物所有權人，應有部分各二分之一。
     (八)被告庚○○、辰○○為門牌號碼新竹市○○路386巷100
       弄52號區分建物所有權人，應有部分各二分之一。
（二）麗緻天尊社區區分建物每戶每月應繳納管理費新臺幣（下
      同）五千元，惟被告分別積欠管理費如下：
     (一)被告壬○○所有之門牌號碼新竹市○○路386巷100弄128
       號區分建物，積欠自九十六年一月二十五日起至九十六
       年十二月三十一日止之管理費共五萬六千一百六十七元
       。
     (二)被告丙○○、辛○○所共有之門牌號碼新竹市○○路386
       巷100弄30號區分建物，積欠自九十五年一月一日起至九
       十六年十二月三十一日止之管理費共十二萬元，被告丙○○、辛○○應依應有部分比例各負擔二分之一。
     (三)被告寅○○、戊○○所有之門牌號碼新竹市○○路386巷
       100弄46號區分建物，被告寅○○積欠自九十五年一月一
       日起至九十五年七月三十一日止之管理費共三萬五千元
       ；被告戊○○積欠自九十五年八月一日起至九十六年十
       二月三十一日止之管理費共八萬五千元。
     (四)被告乙○○、卯○○所共有之門牌號碼新竹市○○路386
       巷100弄42號區分建物，積欠自九十五年一月一日起至九
       十六年十二月三十一日止之管理費共十二萬元，被告乙○○、卯○○應依應有部分比例各負擔二分之一。
     (五)被告癸○○、丑○○所共有之門牌號碼新竹市○○路386
       巷100弄38號區分建物，積欠自九十五年一月一日起至九
       十六年十二月三十一日止之管理費共十二萬元，被告癸○○、丑○○應依應有部分比例各負擔二分之一。
     (六)被告子○○所有之門牌號碼新竹市○○路386巷100弄36
       號區分建物，積欠自九十六年六月二十二日起至九十六
       年十一月六日止之管理費共二萬二千五百元。
     (七)被告己○○、甲○○所共有之門牌號碼新竹市○○路386
       巷100弄56號區分建物，積欠自九十五年七月一日起至九
       十六年十二月三十一日止之管理費共九萬元，被告己○○、甲○○應依應有部分比例各負擔二分之一。
     (八)被告庚○○、辰○○所共有之門牌號碼新竹市○○路386
       巷100弄52號區分建物，積欠自九十五年七月一日起至九
       十六年十二月三十一日止之管理費共九萬元，被告庚○○、辰○○應依應有部分比例各負擔二分之一。
（三）被告分別積欠如上述之管理費迄未繳納，屢經催討，亦均
      置之不理，爰依公寓大廈管理條例及麗緻天尊管理規章提
      起本件訴訟。
三、證據：提出存證信函、建物暨土地登記簿謄本、麗緻天尊管
    理規章、麗緻天尊社區管理費繳交狀況表、麗緻天尊社區管
    理費繳納通知單、新竹市地政事務所建物登記異動索引等為
    證。
乙、被告方面：
（二）被告寅○○部分：
    (一)聲明：原告之訴駁回。
    (二)陳述：現無能力給付管理費。
（二）被告戊○○部分：被告戊○○經合法通知未於最後言詞辯
      論期日到場，據其前於言詞辯論期日到場所為之聲明及陳
      述如下：
    (一)聲明：原告之訴駁回。
    (二)陳述：門牌號碼新竹市○○路386巷100弄46號區分建物係
            被告寅○○信託登記予被告戊○○，故兩造間無管
            理費之關係，原告應向被告寅○○追繳管理費。
（三）被告壬○○部分：被告壬○○經合法通知未於言詞辯論期
      日到場，惟提出書狀為聲明及陳述如下：
    (一)聲明：原告之訴駁回。
    (二)陳述：門牌號碼新竹市○○路386巷100弄128號區分建物
            係訴外人江許煌所購買，由於訴外人江許煌積欠被
            告壬○○數百萬元債務，乃協議將該區分建物過戶
            給被告壬○○作為保障。又訴外人江許煌原收藏民
            俗藝品、古董、家具無處可搬遷，乃向被告壬○○
            租借場地，並承諾負擔管理費。訴外人江許煌非拒
            繳管理費，只是一時財務困難，希望可分期付款。
            故該區分建物管理費既非被告壬○○該繳納，原告
            又未積極與訴外人江許煌聯繫，原告之訴已無理由
            。
（三）其餘被告部分：除被告寅○○、戊○○、壬○○外，其餘
      被告經合法通知均未於言詞辯論期日到場，亦均未提出任
      何書狀作何聲明或陳述。
    理  由
一、程序部分：
（一）按訴狀送達後，原告不得將原訴變更或追加他訴，但擴張
      或減縮應受判決事項之聲明者，不在此限；又不變更訴訟
      標的，而補充或更正事實上或法律上之陳述者，非為訴之
      變更或追加，民事訴訟法第二百五十五條第一項第三款、
      第二百五十六條定有明文。查本件原告起訴時係聲明請求
      被告壬○○、子○○應各給付原告十二萬元；被告丙○○
      、辛○○應給付原告十二萬元；被告寅○○、戊○○應給
      付原告十二萬元；被告乙○○、卯○○應給付原告十二萬
      元；被告癸○○、丑○○應給付原告十二萬元；被告己○○、甲○○應給付原告九萬元；被告庚○○、辰○○應給
      付原告九萬元，嗣更正法律上之陳述及變更減縮聲明為請
      求被告等應各給付原告如主文所示之金額，自應准許。
（二）除被告寅○○外，其餘被告經合法通知，均未於言詞辯論
      期日或最後言詞辯論期日到場，核均無民事訴訟法第三百
      八十六條各款所列情形，爰依原告聲請，由其一造辯論而
      為判決。
二、實體部分：
（一）原告主張之事實，已據提出存證信函、建物暨土地登記簿
      謄本、麗緻天尊管理規章、麗緻天尊社區管理費繳交狀況
      表、麗緻天尊社區管理費繳納通知單、新竹市地政事務所
      建物登記異動索引等為證，被告等則除被告寅○○於最後
      言詞辯論期日到庭；被告戊○○、壬○○曾於前言詞辯論
      期日到庭或提出書狀為上開聲明及陳述外，其餘被告則均
      未提出任何書狀作何聲明或主張，自堪信原告之主張為真
      實。至被告寅○○、戊○○、壬○○雖曾分別於最後言詞
      辯論期日、前言詞辯論期日到庭或提出書狀為上開辯解，
      然均無足採，茲分論如下：
    (一)被告寅○○部分：
      被告寅○○所辯現無能力給付管理費等情，縱然屬實，惟
      乃僅屬履行能力之問題，尚無從據以對抗原告，故所辯為
      無理由。
    (二)被告戊○○部分：
    (1)按共用部分、約定共用部分之修繕、管理、維護．．．其
      費用由公共基金支付或由區分所有權人按其共有之應有部
      分比例分擔之．．．其費用若區分所有權人會議或規約另
      有規定者，從其約定。公寓大廈管理條例第十條第二項定
      有明文。又區分所有權人應遵照區分所有權人會議議決之
      規定向管理委員會繳交公共基金、管理費，各住戶（即區
      分所有權人）負擔相同之管理費。麗緻天尊管理規章第十
      條第一、二項亦定有明文。揆諸上開規定、規章，麗緻天
      尊管理規章既已規定管理費係由各區分所有權人負擔，且
      各區分所有權人均負擔相同之管理費（即每月每戶五千元
      ），自應從其規章之約定。
    (2)被告戊○○雖係受被告寅○○之信託取得門牌號碼新竹市
      ○○路386巷100弄46號區分建物所有權，然其既係名義上
      之區分所有權人，自應由其負擔該區分建物之管理費。據
      此，被告戊○○辯稱其係因信託登記取得該區分建物所有
      權，兩造間無管理費之關係，原告應向被告寅○○追繳管
      理費等情，即屬無據。
    (三)被告壬○○部分：
    (1)揆諸上開說明，麗緻天尊大廈之麗緻天尊管理規章已規定
      管理費係由各區分所有權人負擔，且各區分所有權人均負
      擔相同之管理費（即每月每戶五千元），被告壬○○亦不
      否認其係門牌號碼新竹市○○路386巷100弄128號區分建
      物之登記所有權人，自應由其負擔該區分建物之管理費。
      從而，被告壬○○辯稱該區分建物管理費非被告壬○○該
      繳納云云，自非有據。據此，不論被告壬○○與訴外人江
      許煌之間之內部關係為何，均無從據以對抗原告，被告壬○○自不得執其與訴外人江許煌之約定作為拒繳管理費之
      理由。
    (2)又該門牌號碼新竹市○○路386巷100弄128號區分建物之
      管理費應由被告壬○○負擔，已如上述，原告自無需、且
      無從向訴外人江許煌聯繫請求給付管理費，自亦無是否同
      意訴外人江許煌分期清償之問題。從而，被告壬○○辯稱
      訴外人江許煌已承諾負擔管理費，且訴外人江許煌非拒繳
      管理費，只是一時財務困難，希望可分期付款，原告亦未
      積極與訴外人江許煌聯繫等情，縱或屬實，亦不得執以對
      抗原告。
（二）從而，原告依公寓大廈管理條例及麗緻天尊管理規章之法
      律關係，訴請被告分別給付如主文所示之金額，即為有理
      由，應予准許。
三、據上論結：本件原告之訴為有理由，依民事訴訟法第三百八
    十五條第一項前段、第七十八條、第八十五條第一項但書，
    判決如主文。
中    華    民    國  九十七  年    五    月    三十  日
                              臺灣新竹地方法院民事第二庭
                                  法  官  汪銘欽
以上正本係照原本作成。
如對本判決上訴，須於判決送達後二十日內向本院提出上訴狀。
中    華    民    國  九十七  年    五    月    三十  日
                                  書記官  林淑瑜


司法院資訊處製作；財團法人民間司法改革基金會備份。
